---
title: "Stage 1: Exploratory Data Analysis in R (Spotify Songs)"
output: html_notebook
---

```{r setup, include=FALSE}
suppressPackageStartupMessages({
  library(tidyverse)
  library(data.table)
  library(VIM)
  library(mice)
  library(moments)
  library(nortest)
  library(outliers)
  library(ggpubr)
  library(scales)
})

options(scipen = 999)

if (!dir.exists("r_figures")) dir.create("r_figures", recursive = TRUE)

theme_set(theme_minimal(base_size = 12))
update_geom_defaults("point", list(alpha = 0.75))
update_geom_defaults("line", list(size = 0.7))
update_geom_defaults("histogram", list(color = "black"))

save_plot <- function(filename, width = 7.5, height = 4.2, dpi = 150) {
  ggsave(filename = file.path("r_figures", filename),
         width = width, height = height, dpi = dpi)
}
```

```{r load-data}
candidates <- c("data/spotify_songs.csv", "spotify_songs.csv",
                "../spotify_songs.csv", "/mnt/data/spotify_songs.csv")
DATA_PATH <- NA
for (p in candidates) {
  if (file.exists(p)) { DATA_PATH <- p; break }
}
if (is.na(DATA_PATH))
  stop("Не найден файл spotify_songs.csv — поместите его рядом или в папку data/.")

cat("Используем DATA_PATH:", DATA_PATH, "\n")
df <- fread(DATA_PATH)

default_candidates <- c(
  "danceability", "energy", "loudness", "speechiness", "acousticness",
  "instrumentalness", "liveness", "valence", "tempo", "duration_ms", "track_popularity"
)
num_cols <- intersect(default_candidates, colnames(df))
cat_cols <- intersect(c("playlist_genre", "playlist_subgenre",
                        "mode", "key", "explicit", "language"), colnames(df))

cat("Размер данных:", nrow(df), "x", ncol(df), "\n")
cat("Числовые признаки:", paste(num_cols, collapse=", "), "\n")
cat("Категориальные/текстовые:", paste(cat_cols, collapse=", "), "\n")

head(df)
```

# 1. Описательная статистика

## 1.1 Сводная таблица по числовым признакам

```{r summary-table}
desc_df <- df[, ..num_cols] |> as.data.frame()

summary_tbl <- data.frame(
  feature = num_cols,
  n       = sapply(desc_df, function(x) sum(!is.na(x))),
  mean    = sapply(desc_df, function(x) mean(x, na.rm = TRUE)),
  sd      = sapply(desc_df, function(x) sd(x, na.rm = TRUE)),
  min     = sapply(desc_df, function(x) min(x, na.rm = TRUE)),
  q25     = sapply(desc_df, function(x) quantile(x, 0.25, na.rm = TRUE)),
  median  = sapply(desc_df, function(x) median(x, na.rm = TRUE)),
  q75     = sapply(desc_df, function(x) quantile(x, 0.75, na.rm = TRUE)),
  max     = sapply(desc_df, function(x) max(x, na.rm = TRUE))
)

print(tibble::as_tibble(summary_tbl))
```

## 1.2 Пропуски

```{r missingness}
missing_share <- sapply(df, function(x) mean(is.na(x))) |> sort(decreasing = TRUE)
ms <- missing_share[missing_share > 0]

if (length(ms) > 0) {
  miss_df <- tibble(var = names(ms), pct = 100 * as.numeric(ms))
  p_ms <- ggplot(miss_df, aes(x=reorder(var,pct), y=pct)) +
    geom_col(fill = "#86b7ff") +
    coord_flip() +
    labs(title="Доля пропусков по столбцам (>0%)",
         x="Признак", y="% пропусков") +
    geom_text(aes(label=sprintf("%.1f%%", pct)), hjust=-0.1, size=3) +
    ylim(0, max(miss_df$pct) * 1.15)
  print(p_ms)
  save_plot("missing_share_bar.png")
} else {
  cat("Пропусков в числовых столбцах нет.\n")
}
```

# 2. Распределения числовых признаков

## 2.1 KDE + гистограммы

```{r kde-plots}
for (c in num_cols) {
  x <- suppressWarnings(as.numeric(df[[c]]))
  x <- x[!is.na(x)]
  if (length(x) < 10) next
  bins <- ifelse(length(x) > 500, 30, 20)

  p <- ggplot(data.frame(x = x), aes(x = x)) +
    geom_histogram(aes(y=after_stat(density)),
                   bins=bins, fill="#cfe2ff") +
    geom_density(color="#2f6fed", linewidth=0.9) +
    labs(title=paste("KDE:", c), x=c, y="Плотность")

  print(p)
  save_plot(paste0("kde_", c, ".png"))
}
```

## 2.2 Boxplot и stripchart

```{r boxplots-strip}
other <- setdiff(num_cols, "duration_ms")

if (length(other) > 0) {
  long_df <- df[, ..other] |>
    pivot_longer(cols = everything(),
                 names_to="feature",
                 values_to="value") |>
    drop_na()

  p1 <- ggplot(long_df, aes(y=feature, x=value)) +
    geom_boxplot(outlier.alpha=0.4, fill="#f0f3ff") +
    labs(title="Boxplots (без duration_ms)", x="Значение", y=NULL)
  print(p1)
  save_plot("boxplots_without_duration_ms.png",
            height=max(4.2, 0.5*length(unique(long_df$feature)) + 1.5))

  p3 <- ggplot(long_df, aes(y=feature, x=value)) +
    geom_jitter(height=0.1, size=0.7, alpha=0.35) +
    labs(title="Stripchart (без duration_ms)", x="Значение", y=NULL)
  print(p3)
  save_plot("stripchart_numeric.png",
            height=max(4.2, 0.5*length(unique(long_df$feature)) + 1.5))
}

if ("duration_ms" %in% num_cols) {
  p2 <- ggplot(df, aes(x=duration_ms)) +
    geom_boxplot(outlier.alpha=0.6, fill="#f0f3ff") +
    coord_flip() +
    labs(title="Boxplot: duration_ms", x="duration_ms", y=NULL)
  print(p2)
  save_plot("boxplot_duration_ms.png")
}
```

## 2.3 Нормализованные boxplot (z-score)

```{r standardized-boxplots}
scaled <- df[, ..num_cols] |> as.data.frame() |> scale() |> as.data.frame()
long_scaled <- scaled |>
  pivot_longer(cols=everything(),
               names_to="feature",
               values_to="z") |>
  drop_na()

p4 <- ggplot(long_scaled, aes(y=feature, x=z)) +
  geom_boxplot(outlier.alpha=0.4, fill="#e7f1ff") +
  labs(title="Boxplots (нормализованные, z-score)",
       x="z-значение", y=NULL)

print(p4)
save_plot("boxplots_standardized.png",
          height=max(4.2, 0.5*length(unique(long_scaled$feature)) + 1.5))
```

# 3. Визуализации по группам

## 3.1 Dotchart: средняя danceability по жанрам

```{r dotchart}
if (all(c("playlist_genre", "danceability") %in% colnames(df))) {
  mean_by_genre <- df |>
    group_by(playlist_genre) |>
    summarise(mean_dance = mean(danceability, na.rm=TRUE)) |>
    arrange(mean_dance)

  p <- ggplot(mean_by_genre,
              aes(x=mean_dance,
                  y=reorder(playlist_genre, mean_dance))) +
    geom_point() +
    geom_text(aes(label=sprintf("%.2f", mean_dance)),
              nudge_x=0.02, size=3, vjust=0.35) +
    labs(title="Dotchart: средняя танцевальность по жанрам",
         x="Средняя danceability", y="Жанр плейлиста") +
    xlim(min(mean_by_genre$mean_dance)-0.02,
         max(mean_by_genre$mean_dance)+0.12)

  print(p)
  save_plot("dotchart_danceability_by_genre.png",
            height=max(4.2, 0.45*nrow(mean_by_genre) + 1.2))
}
```

## 3.2 CD-plot аналог: популярность по жанрам

```{r cdplot-analog}
if (all(c("track_popularity", "playlist_genre") %in% colnames(df))) {
  d <- df |>
    select(playlist_genre, track_popularity) |>
    drop_na()

  if (n_distinct(d$track_popularity) >= 5) {
    d <- d |> mutate(pop_bin = ntile(track_popularity, 5))
  } else {
    d <- d |> mutate(pop_bin = cut(track_popularity,
                                  breaks=c(-0.1,20,40,60,80,100),
                                  include.lowest=TRUE))
  }

  ct <- d |>
    group_by(playlist_genre, pop_bin) |>
    summarise(n=n(), .groups="drop") |>
    group_by(playlist_genre) |>
    mutate(pct = n/sum(n))

  p_cd <- ggplot(ct, aes(x=playlist_genre, y=pct, fill=factor(pop_bin))) +
    geom_col(position="fill", width=0.85) +
    coord_flip() +
    scale_y_continuous(labels=percent_format()) +
    labs(title="CD-plot аналог: распределение популярности по жанрам",
         x="Жанр плейлиста", y="Доля внутри жанра",
         fill="Квантили популярности")

  print(p_cd)
  save_plot("cdplot_analog_popularity_by_genre.png",
            width=9, height=4.5)
}
```

# 4. Выбросы и нормальность

## 4.1 Граббс на реальных данных (с пометкой о неприменимости)

```{r grubbs-real}
grubbs_flags <- function(x, alpha=0.05, iterative=TRUE, max_iter=5) {
  x <- as.numeric(x); x <- x[!is.na(x)]
  flags <- rep(FALSE, length(x))
  i <- 1
  repeat {
    if (length(x[!flags]) < 3) break
    gt <- try(outliers::grubbs.test(x[!flags]), silent=TRUE)
    if (inherits(gt, "try-error")) break
    pval <- gt$p.value
    if (pval < alpha) {
      which_side <- if (grepl("lowest", gt$alternative)) "min" else "max"
      idx <- if (which_side=="min") which.min(x[!flags]) else which.max(x[!flags])
      real_idx <- which(!flags)[idx]
      flags[real_idx] <- TRUE
      if (!iterative || i >= max_iter) break
      i <- i + 1
    } else break
  }
  flags
}

outlier_viz <- function(vec, feature, alpha=0.05, iterative=TRUE, max_iter=5) {
  x <- suppressWarnings(as.numeric(vec))
  x <- x[!is.na(x)]
  flags <- grubbs_flags(x, alpha=alpha, iterative=iterative, max_iter=max_iter)
  out_vals <- x[flags]; n_out <- sum(flags)

  # фикс: задаём y как константу, чтобы geom_point знал куда ставить точки
  p1 <- ggplot(data.frame(x = x), aes(x = x, y = "")) +
    geom_boxplot(outlier.shape = NA, fill = "#eef2ff") +
    coord_flip() +
    { if (n_out > 0)
        geom_point(
          data = data.frame(x = out_vals),
          aes(x = x, y = ""),
          color = "red", shape = 4, size = 3, stroke = 1.1
        )
    } +
    labs(
      title = paste0(feature, ": boxplot | выбросы (Граббс α=", alpha, "): ", n_out),
      x = feature, y = NULL
    )

  print(p1)
  save_plot(paste0("outliers_boxplot_", feature, ".png"))

  p2 <- ggplot(data.frame(x=x), aes(x=x)) +
    geom_histogram(
      bins = ifelse(length(x) > 1000, 40, 25),
      fill = "#cfe2ff", color = "black"
    ) +
    { if (n_out > 0)
        geom_vline(xintercept = out_vals, linetype = "dashed", color = "red")
    } +
    labs(
      title = paste0(feature, ": гистограмма с выбросами (n_out=", n_out, ")"),
      x = feature, y = "Количество"
    )

  print(p2)
  save_plot(paste0("outliers_hist_", feature, ".png"))

  if (n_out > 0)
    cat(feature, " — значения выбросов:", paste(round(sort(out_vals), 2), collapse = ", "), "\n")
}


if ("tempo" %in% colnames(df))
  outlier_viz(df$tempo, "tempo", alpha=0.05, iterative=TRUE, max_iter=3)
if ("loudness" %in% colnames(df))
  outlier_viz(df$loudness, "loudness", alpha=0.05, iterative=TRUE, max_iter=3)
```

**Вывод:** в реальных данных tempo и loudness нормальность нарушена, поэтому критерии Граббса и Диксона формально неприменимы. Далее демонстрируем их работу на синтетической нормальной выборке.

## 4.2 Нормальность (small/moder) и QQ-огибающие + реальные признаки

```{r normality+qq}
set.seed(123)
small <- rnorm(80, mean=0, sd=1)
moder <- rnorm(4000, mean=1, sd=2)

normality_suite <- function(x) {
  list(
    shapiro_p   = tryCatch(shapiro.test(x)$p.value, error=function(e) NA),
    dagostino_p = tryCatch(moments::agostino.test(x)$p.value, error=function(e) NA),
    jarque_p    = tryCatch(moments::jarque.test(x)$p.value, error=function(e) NA),
    cvm_p       = tryCatch(nortest::cvm.test(x)$p.value, error=function(e) NA),
    ad_stat     = tryCatch(nortest::ad.test(x)$statistic, error=function(e) NA),
    lillie_p    = tryCatch(nortest::lillie.test(x)$p.value, error=function(e) NA)
  )
}

norm_df <- bind_rows(normality_suite(small), normality_suite(moder), .id="sample")
norm_df$sample <- c("small(n=80)", "moder(n=4000)")
print(norm_df)

qq_envelope <- function(x, nsim=200) {
  x <- x[!is.na(x)]
  n <- length(x)
  if (n < 10 || sd(x)==0) return(NULL)
  xs <- scale(x)
  osm <- sort(qnorm((1:n - 0.5)/n))
  sims <- replicate(nsim, sort(rnorm(n)))
  lo <- apply(sims, 1, quantile, probs=0.025)
  hi <- apply(sims, 1, quantile, probs=0.975)
  tibble(theor=osm, emp=sort(as.numeric(xs)), lo=lo, hi=hi)
}

# small
df_small <- qq_envelope(small)
p_q1 <- ggplot(df_small, aes(theor, emp)) +
  geom_point(size=1.3) +
  geom_line(aes(y=lo), linetype="dashed") +
  geom_line(aes(y=hi), linetype="dashed") +
  geom_abline(slope=1, intercept=0, color="red", linetype="dotted") +
  labs(title="QQ + огибающая (нормальная выборка, n=80)",
       x="Теор. квантили N(0,1)", y="Эмпирические (std)")
print(p_q1); save_plot("qq_envelope_small.png", width=6.2, height=4.6)

# moder
df_moder <- qq_envelope(moder)
p_q2 <- ggplot(df_moder, aes(theor, emp)) +
  geom_point(size=1.3) +
  geom_line(aes(y=lo), linetype="dashed") +
  geom_line(aes(y=hi), linetype="dashed") +
  geom_abline(slope=1, intercept=0, color="red", linetype="dotted") +
  labs(title="QQ + огибающая (нормальная выборка, n=4000)",
       x="Теор. квантили N(0,1)", y="Эмпирические (std)")
print(p_q2); save_plot("qq_envelope_moder.png", width=6.2, height=4.6)

# реальные loudness/tempo
if ("loudness" %in% colnames(df)) {
  df_l <- qq_envelope(as.numeric(df$loudness))
  p_ql <- ggplot(df_l, aes(theor, emp)) +
    geom_point(size=1.3) +
    geom_line(aes(y=lo), linetype="dashed") +
    geom_line(aes(y=hi), linetype="dashed") +
    geom_abline(slope=1, intercept=0, color="red", linetype="dotted") +
    labs(title="QQ + огибающая (реальные данные: loudness)",
         x="Теор. квантили N(0,1)", y="Эмпирические (std)")
  print(p_ql); save_plot("qq_envelope_loudness.png", width=6.2, height=4.6)
}

if ("tempo" %in% colnames(df)) {
  df_t <- qq_envelope(as.numeric(df$tempo))
  p_qt <- ggplot(df_t, aes(theor, emp)) +
    geom_point(size=1.3) +
    geom_line(aes(y=lo), linetype="dashed") +
    geom_line(aes(y=hi), linetype="dashed") +
    geom_abline(slope=1, intercept=0, color="red", linetype="dotted") +
    labs(title="QQ + огибающая (реальные данные: tempo)",
         x="Теор. квантили N(0,1)", y="Эмпирические (std)")
  print(p_qt); save_plot("qq_envelope_tempo.png", width=6.2, height=4.6)
}
```

## 4.3 Демонстрация Grubbs и Dixon на синтетической нормали

```{r grubbs-dixon-synthetic}
set.seed(2025)
n_demo <- 30
x_clean_demo <- rnorm(n_demo, mean=0, sd=1)
x_out_demo <- x_clean_demo
x_out_demo[1] <- 5

cat("\n================= Synthetic normal data =================\n")
cat("n =", n_demo, "\n")

cat("\n== Normality check ==\n")
cat("x_clean_demo: Shapiro p =", shapiro.test(x_clean_demo)$p.value, "\n")
cat("x_out_demo:   Shapiro p =", shapiro.test(x_out_demo)$p.value, "\n")

cat("\n== Grubbs test ==\n")
print(grubbs.test(x_clean_demo))
print(grubbs.test(x_out_demo))

cat("\n== Dixon Q test ==\n")
print(dixon.test(x_clean_demo))
print(dixon.test(x_out_demo))

p_syn1 <- ggplot(data.frame(x=x_clean_demo), aes(x=x)) +
geom_histogram(aes(y=after_stat(density)), bins=12, fill="#cfe2ff", color="black") +
stat_function(fun=dnorm, args=list(mean=mean(x_clean_demo), sd=sd(x_clean_demo)),
linetype="dashed") +
labs(title="Synthetic normal sample (n=30) — without outlier",
x="x", y="Density")
print(p_syn1); save_plot("synthetic_normal_clean.png")

p_syn2 <- ggplot(data.frame(x=x_out_demo), aes(x=x)) +
geom_histogram(aes(y=after_stat(density)), bins=12, fill="#cfe2ff", color="black") +
geom_vline(xintercept=x_out_demo[1], color="red", linetype="dashed") +
stat_function(fun=dnorm, args=list(mean=mean(x_out_demo), sd=sd(x_out_demo)),
linetype="dashed") +
labs(title="Synthetic normal sample (n=30) — with an outlier",
x="x", y="Density")
print(p_syn2); save_plot("synthetic_normal_with_outlier.png")
```

# 5. Импутация пропусков (сравнение методов)

```{r imputation}
set.seed(42)
num_df <- df[, ..num_cols] |> as.data.frame() |> na.omit()

sample_n <- min(1000, nrow(num_df))
sub <- num_df[sample(nrow(num_df), sample_n), , drop=FALSE]

miss_rate <- 0.1
mask <- matrix(runif(nrow(sub)*ncol(sub)) < miss_rate,
               nrow=nrow(sub), ncol=ncol(sub))
sub_missing <- sub
sub_missing[mask] <- NA

# mean
mean_imp <- sub_missing
for (j in seq_len(ncol(mean_imp))) {
  col_mean <- mean(mean_imp[[j]], na.rm=TRUE)
  mean_imp[[j]][is.na(mean_imp[[j]])] <- col_mean
}

# kNN
knn_imp <- try(VIM::kNN(sub_missing, k=5, imp_var=FALSE), silent=TRUE)
if (inherits(knn_imp, "try-error")) knn_imp <- NULL

# MICE
mice_imp <- try({
  m <- mice::mice(as.data.frame(sub_missing), m=1, maxit=10,
                  printFlag=FALSE, seed=42)
  mice::complete(m)
}, silent=TRUE)
if (inherits(mice_imp, "try-error")) mice_imp <- NULL

mse <- list()
mse[["mean"]] <- mean((as.matrix(sub)-as.matrix(mean_imp))[mask]^2, na.rm=TRUE)
if (!is.null(knn_imp))
  mse[["kNN"]] <- mean((as.matrix(sub)-as.matrix(knn_imp))[mask]^2, na.rm=TRUE)
if (!is.null(mice_imp))
  mse[["MICE"]] <- mean((as.matrix(sub)-as.matrix(mice_imp))[mask]^2, na.rm=TRUE)

mse_df <- tibble(Метод=names(mse), MSE=as.numeric(mse))
print(mse_df)

p_mse <- ggplot(mse_df, aes(x=Метод, y=MSE, fill=Метод=="MICE")) +
  geom_col() +
  scale_fill_manual(values=c("#c7c7c7", "#6fa8ff"), guide="none") +
  geom_text(aes(label=label_scientific()(MSE)), vjust=-0.3, size=3.5) +
  labs(title="Импутация (10% пропусков): сравнение MSE",
       x=NULL, y="MSE")
print(p_mse); save_plot("imputation_mse_bar.png")
```


# 6–7) Нормальность: QQ-графики с огибающей + гистограммы (R)

```{r normality-qq-hist, message=FALSE, warning=FALSE}
# --- предполагаем, что df уже загружен, num_cols определён ---
# --- save_plot из setup сохраняет в r_figures/ ---

# QQ-plot с огибающей
qq_envelope <- function(x, nsim=200, title="", filename=NULL) {
  x <- as.numeric(x)
  x <- x[!is.na(x)]
  n <- length(x)
  if (n < 10 || sd(x) == 0) {
    message("Not enough data/variation for QQ: ", title)
    return(NULL)
  }

  xs <- as.numeric(scale(x))
  theor <- sort(qnorm((1:n - 0.5)/n))

  sims <- replicate(nsim, sort(rnorm(n)))
  lo <- apply(sims, 1, quantile, probs=0.025)
  hi <- apply(sims, 1, quantile, probs=0.975)

  df_q <- tibble(
    theor = theor,
    emp   = sort(xs),
    lo    = lo,
    hi    = hi
  )

  p <- ggplot(df_q, aes(theor, emp)) +
    geom_point(size=1.2) +
    geom_line(aes(y=lo), linetype="dashed") +
    geom_line(aes(y=hi), linetype="dashed") +
    geom_abline(slope=1, intercept=0, color="red", linetype="dotted") +
    labs(title=title,
         x="Теоретические квантили N(0,1)",
         y="Эмпирические стандартизованные значения") +
    theme_minimal()

  print(p)
  if (!is.null(filename)) {
    save_plot(filename, width=6.2, height=4.6)
  }
  invisible(p)
}

# Гистограмма + нормальная плотность
hist_norm <- function(x, title="", filename=NULL) {
  x <- as.numeric(x)
  x <- x[!is.na(x)]
  n <- length(x)
  if (n < 5 || sd(x) == 0) {
    message("Not enough data/variation for hist: ", title)
    return(NULL)
  }

  mu  <- mean(x)
  sig <- sd(x)

  bins <- ifelse(n < 200, 20, 40)

  p <- ggplot(tibble(x=x), aes(x)) +
    geom_histogram(aes(y=after_stat(density)),
                   bins=bins, fill="#cfe2ff", color="black") +
    stat_function(fun=dnorm,
                  args=list(mean=mu, sd=sig),
                  linetype="dashed") +
    labs(title=title,
         x="Значение", y="Плотность") +
    theme_minimal()

  print(p)
  if (!is.null(filename)) {
    save_plot(filename, width=6.2, height=4.6)
  }
  invisible(p)
}

# ======================================
# 1) Синтетические нормальные данные
# ======================================
set.seed(123)
small <- rnorm(80, 0, 1)
moder <- rnorm(4000, 1, 2)

qq_envelope(small, title="QQ + envelope (normal, n=80)",
            filename="qq_envelope_small_r.png")
hist_norm(small, title="Histogram + normal density (n=80)",
          filename="hist_small_r.png")

qq_envelope(moder, title="QQ + envelope (normal, n=4000)",
            filename="qq_envelope_moder_r.png")
hist_norm(moder, title="Histogram + normal density (n=4000)",
          filename="hist_moder_r.png")

# ======================================
# 2) Реальные признаки Spotify
# ======================================
if ("loudness" %in% names(df)) {
  qq_envelope(df$loudness,
              title="QQ + envelope (real: loudness)",
              filename="qq_envelope_loudness_r.png")
  hist_norm(df$loudness,
            title="Histogram + normal density (real: loudness)",
            filename="hist_loudness_r.png")
}

if ("tempo" %in% names(df)) {
  qq_envelope(df$tempo,
              title="QQ + envelope (real: tempo)",
              filename="qq_envelope_tempo_r.png")
  hist_norm(df$tempo,
            title="Histogram + normal density (real: tempo)",
            filename="hist_tempo_r.png")
}
```

# . Итоговые выводы

- В большинстве числовых признаков наблюдается асимметрия и/или тяжёлые хвосты.  
- Для tempo и loudness нормальность отвергается (Shapiro-Wilk, AD-test, QQ-огибающие).  
- Поэтому тесты Граббса/Диксона на реальных данных формально некорректны.  
- На синтетической нормальной выборке Grubbs и Dixon корректно обнаруживают искусственный выброс.  
- Среди методов импутации на 10% пропусков минимальную MSE обычно показывает MICE (или kNN, если так вышло в расчётах).  
